Inventaris van het archief van Anthonie Heinsius, raadpensionaris van Holland en West-Friesland, (1682) 1689-1720
Nationaal Archief, Den Haag
- HEINSIUS ALS RAADPENSIONARIS VAN HOLLAND, 1689-1720, 2
  - Stukken betreffende buitenlandse aangelegenheden van de Republiek., 2.4
    - Het Barrière Verdrag., 2.4.6
      - Stuk houdende een plan voor een verdrag met de keizer over de Barrière., 3 juli 1714; 2268; 1 stuk
      - Brieven van de Staatse gedeputeerden te Antwerpen aan de Staten-Generaal., 1714-1716; 2269; 1 pak
      - Stukken betreffende de onderhandelingen over de Barrière., 1712-1715; 2270; 1 omslag
        Hierbij een brief van C. Mollerus aan Heinsius
      - Stukken betreffende de Barrière., 1715; 2271; 1 omslag
      - Brieven van de Staatse gedeputeerden te Antwerpen aan de griffier van de Staten-Generaal., 1715-1716; 2272; 1 pak
      - Brief van De Nostas, kanunnik van Huy, betreffende de positie van de keurvorst van Beieren ten aanzien van de Nederlanden., 26 mei 1713; 2273; 1 stuk
    - De Triple- en Quadruple Allianties., 2.4.7
      - Stukken betreffende het sluiten van de Triple Alliantie., 1717; 2274; 1 omslag
        Grotendeels gedrukt
      - Stukken betreffende het sluiten van de Quadruple Alliantie., 1718-1720; 2275; 1 pak
      - Stukken betreffende de onderhandelingen over de Quadruple Alliantie., 1718-1719; 2276; 1 pak
        Hierbij veel eigenhandige aantekeningen van Heinsius en J. Basnage en brieven van J. Basnage (meest ongedateerd)
    - Noordse Zaken., 2.4.8
      - Verdrag tussen Polen en Brandenburg., 1699; 2277; 1 stuk
      - Stukken betreffende onderhandelingen en verdragen met Zweden., 1698-1702; 2278; 1 pak
      - Stukken betreffende onderhandelingen en verdragen met Denemarken., 1696-1702; 2279
        Hierin aantekeningen van Heinsius en brieven van H. Huneken, C. von Lente, S. von Plessen, J. Robéthon aan Heinsius, en een kopie-brief van Heinsius aan D. Finch-Nottingham
      - Stukken betreffende onderhandelingen met Denemarken, 1689-1692, waaronder bijlagen vanaf 1666., 2280; 1 pak
        Gedeeltelijk gedrukt; hierin ook brieven van R. Goes en G.A. van Reede-Amerongen en een minuut-brief van Heinsius aan Amerongen
      - Brieven van W. Buys over de verdragen met Denemarken., 1701-1702; 2281; 1 omslag
      - Stukken betreffende Moscovië., 1700-1709; 2282; 1 pak
      - Verslag van de slag bij Narwa., 1700; 2284; 1 stuk
      - Rapport over de relatie van Karel XII van Zweden en het Zweedse leger., circa 1702; 2285; 1 stuk
      - Stukken betreffende de neutraliteit van Danzig., 1704; 2286; 1 omslag
      - Stukken over het beëindigen van de Noordse Oorlog., 1713, 1717, 1719; 2287; 1 omslag
      - Stukken betreffende de aanhouding van G.H. von Schlitz genannt von Görtz., 1717; 2288; 1 omslag
        Hierin een brief van W. Vleertman met relaas van de arrestatie te Arnhem
    - Interne aangelegenheden van andere mogendheden., 2.4.9
      - Wet regelende de Protestantse Successie in Engeland., 1689; 2289; 1 stuk
      - Stukken aangaande de plannen van de Pretender., 1711; 2290; 2 stukken
      - Stukken betreffende Bentheim., 1690-1697; 2291; 1 pak
        Hierin brieven van G. Bachmann en E. graaf van Bentheim aan Heinsius
      - Extract van het verdrag tussen de koning van Spanje en de keizer van Oostenrijk., 1690; 2292; 1 stuk
      - Staat van uitgaven voor de Engelse vloot., 1693; 2293; 1 stuk
      - Instructie voor F Schonenberg als gezant van de Staten-Generaal te Madrid., 1694; 2294; 1 stuk
      - Rapport over de handel door een aantal Engelse heren aan Willem III uitgebracht., 1697; 2295; 1 stuk
      - Stukken betreffende de geschillen tussen Denemarken en Holstein-Gottorp., 1698; 2296; 1 omslag
      - Verslag van een onbekende van de gebeurtenissen in Wolfenbüttel., 1701; 2297; 1 stuk
      - Stukken betreffende de Nördlinger Alliantie., 1702; 2298; 4 stukken
      - Aantekeningen over de keurvorst van Beieren, de prinsbisschop van Luik en hun dienaren., z.j.; 2299; 1 stuk
      - Manifest van de geconfedereerde Republiek van Polen., 1704; 2300; 1 stuk
      - Stukken betreffende geschillen over het bisdom Eutin-Lübeck., 1705-1706; 2301; 1 omslag
        Hierin een brief van H. von Petkum aan Heinsius
      - Verdrag tussen Venetië en de kantons Bern en Zürich., 1706; 2302; 1 stuk
      - Aantekeningen van een onbekende betreffende de relatie tussen de keurvorst van Beieren en de koningen van Frankrijk en Spanje., circa 1706; 2303; 1 stuk
      - Verdrag tussen de koningin van Engeland en het stadsbestuur van Danzig., 1706; 2304; 1 stuk
      - Stukken betreffende het bestuur over en de financiën van de Zuidelijke Nederlanden., 1706-1708; 2305; 1 omslag
        Hierin brieven van de stad Menen en L.A. Schockart-Tirimont aan Heinsius
      - Brief van tsaar Peter I de Grote aan koningin Anne van Engeland., 27 mei 1707; 2306; 1 stuk
      - Stukken betreffende de Zuidelijke Nederlanden., 1707-1708; 2307; 1 omslag
        Hierin brieven van J. van den Bergh en F.A. van Reede-Renswoude en J.F. van Dam-Audignies aan Heinsius
      - Statuut voor Hongarije en Transsylvanië, gegeven door keizerin Eleonora., 1711; 2308; 1 stuk
      - Tekst van de vrede met Hongarije., 1711; 2309; 1 stuk
      - Verslag van de werkzaamheden aan het Franse hof van J. Dalrymple-Stair ten aanzien van de Pretender., 1715; 2310; 1 stuk
      - Verklaring van de koning van Spanje aan de ambassadeur van Portugal., 3 november 1716; 2311; 1 stuk
      - Tekst van een aan de hertog van Orléans opgedragen gedicht., circa 1718; 2312; 1 stuk
      - Manifest over de breuk tussen Frankrijk en Spanje., 1719; 2313; 1 stuk
      - Lijst van ministeries, die tsaar Peter I de Grote zou willen oprichten., z.j.; 2314; 1 stuk
    - Cijferschrift., 2.4.10
      - Stukken betreffende cijfers en sleutels van cijferschrift., z.j.; 2315; 1 omslag
      - Cijfer voor de het cijferschrift met P. Battier., circa 1686-1690; 2316; 1 stuk
      - Sleutel van een cijferschrift, waarschijnlijk voor correspondentie met Engeland., circa 1705; 2317; 1 stuk
- RETROACTA EN ANDERE STUKKEN DOOR HEINSIUS OPGEMAAKT EN VERZAMELD., 3
  - Stukken betreffende Delft., 3.1
    - Privilegiën en keuren van de stad Delft, met voorin een tafel van de inhoud., 16e eeuw; 2318; 1 band
    - Ordonnantiën en keuren van de stad Delft., 16e eeuw; 2319; 1 band
    - Ordonnantiën en keuren op de justitie van de stad Delft, met voorin een tafel van de inhoud., 16e eeuw; 2320; 1 band
    - Uittreksels van Heinsius uit de privilegeboeken, vroedschaps-resoluties, missiveboeken enz. van de stad Delft over de jaren., 1259-1676; 2321; 1 deel
    - Uittreksels van Heinsius uit de memoriaalboeken van de burgemeesters van de stad Delft over de jaren., 1537-1594; 2322; 2 katernen
    - Indices op de privilege- en keurboeken, de memoriaalboeken en de resolutieboeken van de heren Veertigen en de keuren van de stad Delft., 17e eeuw; 2323; 1 band
    - Kopieën van ordonnanties, resoluties en instructies betreffende de stad Delft over de jaren., 1474-1675; 2324; 1 pak
      Gedeeltelijk door Heinsius gekopieerd
    - Overzicht van de handelingen van de vroedschappen van Dordrecht, Delft, Leiden, Amsterdam en Gouda in september 1526., z.j.; 2325; 1 katern
      Door Heinsius gekopieerd
    - Ordonnanties op de regering van Delft betreffende de vroedschap van Delft met daarop betrekking hebbend rekest aan de landvoogdes en de beschikking van deze laatste uit 1551., z.j.; 2326; 1 omslag
    - Aantekeningen van Heinsius betreffende de 10e en 20e penning te Delft in de jaren 1571-1572., z.j.; 2327; 2 katernen
    - Lijst van schepenen over de jaren 1352-1643, en van burgemeesters van Delft over de jaren 1417-1643., z.j.; 2328; 1 pak
      Door Heinsius opgesteld
    - Privileges van de veertigraad en lijst van veertigen van de stad Delft over de jaren 1445-1565., z.j.; 2329; 2 katernen
      Door Heinsius opgesteld. De aanhef van het eerste stuk ontbreekt
    - Lijst van regeerders en veertigen van de stad Delft over de jaren 1560-1636., z.j.; 2330; 1 band
    - Uitslagen van stemmingen van de veertigraad over de nominatie van burgemeesters en schepenen., 1655-1671; 2331; 1 deel
    - Aantekeningen over de verkiezing van weesmeesters en adjuncten ter dagvaart., 1668; 2332; 1 stuk
    - Aantekeningen betreffende de aanstellingen enz. van ambtenaren van de stad Delft over de jaren 1581-1670., z.j; 2333; 1 omslag
      Hierin ook de aanstelling en ambtseed van Heinsius zelf. De aanhef van de eerste katern ontbreekt
    - Door Heinsius opgestelde inventaris van het secrete deel van het stadsarchief van Delft., circa 1670; 2334; 1 katern
    - Stukken betreffende de Oostindische Compagnie over de jaren 1604-1693., z.j.; 2335; 4 stukken
      Gedeeltelijk eigenhandige aantekeningen
  - Stukken verzameld als raadpensionaris., 3.2
    - Zakboekje met resoluties van de Staten van Holland, 1578-1679, en de Staten-Generaal, 1588-1679, instructies, teksten van ambtseden etc., door Heinsius opgeschreven, met index, en blijkbaar door hem gebruikt tijdens vergaderingen tot 1686., 2336; 1 deel
    - Korte inhoud van resoluties van de Staten van Holland uit de jaren 1575-1668., 1652-1688, 1604-1688; 2337; 1 deel
    - Belangrijkste resoluties van de Staten van Holland uit de jaren 1600-1688., 7 januari 1600-5 december 1668 en 14 januari 1669-26 oktober 1688; 2337A; 2 delen
    - Lijsten van resoluties etc. van de Staten van Holland over de jaren 1549-1607, berustende in de steden Haarlem en Gouda., 2338; 2 stukken
    - Extracten van (secrete) resoluties van de Staten van Holland, meest betreffende buitenlandse zaken, over de jaren 1653-1686., 1672-1674, 1676, 1678, 1686, z.j; 2339; 8 stukken
    - Extracten van (secrete) resoluties van de Staten van Holland, betreffende buitenlandse zaken., 1700-1701, 1706, 1707, 1709, 1711-1713; 2340; 1 pak
    - Extracten uit de resoluties van de Staten van Holland en van de Gecommitteerde Raden betreffende de financiën., 1687. 1706, 1713-1716; 2341; 1 omslag
    - Extracten uit de notulen van de Staten van Zeeland., 1692-1694, 1702; 2342; 7 stukken
    - Index op de resoluties van de Staten-Generaal over de jaren., 1640-1660; 2342A; 1 deel
    - Secrete resoluties van de Staten-Generaal en van het Secreet Besogne uit de Staten-Generaal., 1691; 2343; 1 pak
    - Secrete resoluties van de Staten-Generaal en van het Secreet Besogne uit de Staten-Generaal., 1698; 2344; 1 pak
    - Extracten uit de (secrete) resoluties van de Staten-Generaal, meest betreffende buitenlandse zaken., 1648, 1655, 1668, 1671-1672, 1678, 1682, 1689, 1692, 1696, 1698-1699; 2345; 1 pak
    - Extracten uit de (secrete) resoluties van de Staten-Generaal en de Staten van Gelderland, Friesland en Utrecht., 1700-1703, 1706, 1708, 1710-1713; 2346; 1 pak
    - Extracten uit de (secrete) resoluties van de Staten-Generaal en de Staten van Friesland., 1714-1715, 1717-1718; 2347; 1 pak
    - Aantekeningen uit de resoluties van de Staten Generaal, de Raad van State en de Rekenkamer der Domeinen van Holland, meest over ambten over de jaren 1195-1700., z.j.; 2348; 1 pak
      Grotendeels eigenhandig
    - Privilege en brief van prins Maurits voor Willemstad, Fijnaart en Ruigenhil., 1587 en 1608; 2349; 2 stukken
      Het privilege in afschrift
    - Verklaring van de Ridderschap van Holland betreffende de representatie van het platteland., 19 mei 1627; 2350; 1 stuk
    - Voorstel van de Staten van Zeeland aangaande de benoeming van Willem III tot stadhouder., 10 september 1660; 2351; 1 katern
    - Instructies voor verschillende bestuurslichamen en ambtenaren van de Republiek., 1588, 1600, 1621, 1623, 1624, 1629, 1651, 1654, 1656; 2352; 1 omslag
    - Aantekeningen betreffende de landsadvocaten en raadpensionarissen van Holland., 1544-1707; 2353; 1 katern, 1 stuk
      Eigenhandig; hierin ook de instructie voor de commies van de raadpensionaris, 1656
    - Stukken betreffende de rechtsspraak en de verkoop van ambten., 1539-1642; 2354; 6 stukken
    - Aantekeningen betreffende de militie op de staat van oorlog van 1663, 1700 en 1719., circa 1719; 2355; 1 stuk
    - Handleiding voor het berekenen van de quote van iedere provincie., 1671; 2356; 1 stuk
    - Stukken betreffende financiën van het Zuiderkwartier van Holland., 1684-1688; 2357; 1 omslag
    - Brief van raadpensionaris Fagel aan de Hollandse steden aangaande de Franse dreiging., 9 september 1688; 2358; 3 stukken
      Gedrukt; met twee brieven van d'Avaux als bijlagen
    - Rekest van Johan Kievit, gedetineerd op de Voorpoort, aan gedelegeerde rechters., z.j.; 2359; 1 stuk
    - Brief van N. Muys van Holy aan W. Fabritius., 9 september 1690; 2360; 1 stuk
    - Kaart van de oever van de Haarlemmermeer tussen Leimuiden en Aalsmeer, door F.S. de Roos., 1700; 2361; 1 stuk
    - Brieven van het Hof van Holland aan de Staten van Holland betreffende geschillen tussen de Hoge Raad en het Hof van Holland., 1719; 2362; 1 katern
    - Verdragen tussen de Republiek en de keizer, Spanje, Engeland en Denemarken., 1668, 1673; 2364; 1 omslag
    - Diverse verdragen en stukken betreffende de internationale verhoudingen., 1678-1684, 1698-1700, 1702; 2365; 1 pak
    - Verdrag tussen de koning van Spanje en Willem III als prins van Oranje., 15 mei 1688; 2366; 1 stuk
    - Instructie voor Cornelis Haga, orateur van de Staten-Generaal te Constantinopel., 11 augustus 1611; 2367; 1 stuk
    - Brief van keizer Leopold I aan Willem III als prins van Oranje., 2 oktober 1683; 2369; 1 stuk
    - Leenakte van keizer Rudolf II voor koning van Philips II als hertog van Milaan., 1579; 2371; 1 stuk
    - Stukken betreffende het uitreiken van de Orde van de Kouseband aan Maurits, Frederik Hendrik en Willem II., 1613, 1627 en z.j.; 2372; 2 katernen, 1 stuk
    - Overzicht van de Engelse adel., 1685; 2373; 1 stuk
    - Project voor een kanaal door Sleeswijk tussen Noord- en Oostzee, met een kaart., Ongedateerd; 2374; 2 stukken
    - Extracten uit de (secrete) resoluties van de Staten van Holland en de Staten-Generaal de steden Delft en Rotterdam, de colleges der Heemraden van Rijnland, Delfland en Schieland en de Staten van Zeeland betreffende de rebut of rebat., 1561, 1614, 1620-1621, 1624, 1651, 1654, 1655, 1659, 1664-1666, 1678-1679, 1687, 1690; 2374A; 1 omslag
- AANHANGSEL., 4
  - Inventaris van de boedel van Heinsius, opgemaakt na zijn overlijden, met een verdeling over de erfgenamen, met aangehecht een bijlage., 5 februari 1722; 1721, 1722; 2375; 1 katern 1 stuk
  - Verzameling afschriften van brieven van Willem III aan Heinsius., 1689-1702; 2376; 1 deel
    Kopie uit de 2e helft van de 18e eeuw
  - Concordans tussen de oude inventaris van het Heinsius-archief en de nieuwe, zoals gemaakt door B. van 't Hoff., circa 1947; 2377; 1 deel